---
title: "Listas"
author: "Ivan"
date: "2024-10-30"
output: html_document
---

## Crea una lista que contenga al menos cuatro tipos diferentes de datos (incluyendo al menos un vector, una matriz, y un data frame). Luego, escribe código para acceder a cada uno de estos elementos por su índice.

```{r}
sample(1:100, 4) -> dat_mat
matrix(dat_mat, nrow = 2) -> matriz

lista_1 <- list(
  vec = c("Verde", "Rojo", "Azul"),
  mat = matrix(sample(1:100,4),nrow =2),
  dat = data.frame(hongo = c("Aspergillus", "Amanita"), Estado = c("Asexual", "Sexual")),
  lis = list(
    nombres = c("Santiago", "Miguel", "Abraham", "Joaquin"),
    edades = c(23,21,22,25)
  )
  
)

lista_1[[1]]
lista_1[[2]]
lista_1[[3]]
lista_1[[4]][1]
lista_1[[4]][2]

```

## Añade un nuevo elemento a la compleja_lista que sea otra lista conteniendo información relevante a un experimento microbiológico (p.ej., fechas, resultados de crecimiento, tipo de medio de cultivo). Accede a un elemento específico dentro de esta lista anidada.

```{r}
list_exp <- list(
  cultivos = list(
    medio = c("PDA", "Mckonkey", "LB"),
    inoculo = c("Fusarium", "E. coli", "Klebsiella")),
  incubcion = list(
    hongos = c("25 ºC"),
    bacterias = c("15 ºC", "20 ºC")
  )
)

list_exp[[1]][1] # Así accedo al primer elemento de la primer
# lista de mi lista.
```

## Mantén un registro de resistencias a antibióticos.Crea una lista resistencias con 3 elementos, cada uno representando una bacteria. Cada elemento debe ser una lista con: Bacteria, AntibióticosResistentes (vector de nombres de antibióticos). Encuentra la bacteria con más resistencias.

```{r}
resistencias <- list(
  Lysteria = list(
    Nombre = c("Listeria monocytogenes"),
    Resistente_a = c("penicilina", "cefalosporina")),
  S.aureus = list(
    Nombre = c("Staphylococcus aureus"),
    Resistente_a = c("Penicilina", "Cefalosporina", "Tetraciclina", "Ciprofloxacina")),
  Legionella = list(
    Nombre = c("Legionella"),
    Resistente_a = c("Penicilina", "Tetraciclina", "Cefalosporina")
  )
)

resistencias

R1 <- length(resistencias$Lysteria$Resistente_a)
R2 <- length(resistencias$S.aureus$Resistente_a)
R3 <- length(resistencias$Legionella$Resistente_a)


if (R1 > R2 & R1 > R3) {
  print("Listeria es la bacteria con más resitencia a farmacos")
} else if ( R2 > R1 & R2 > R3) {
  print("Staphylococcus aureus es la bacteria más resistente a farmacos")
} else {
 print("Legionella es la bacteria más resistente a farmacos")
}


```
